【裁判字號】    98,裁,1743
【裁判日期】    980716
【裁判案由】    商標評定
【裁判全文】
最  高  行  政  法  院  裁  定
                                      98年度裁字第1743號
上  訴  人  岡韋印刷企業股份有限公司
代  表  人  甲○○
訴訟代理人  葉秀美  律師
被 上訴 人  經濟部智慧財產局
代  表  人  王美花
參  加  人  順昶塑膠股份有限公司
代  表  人  乙○○
上列當事人間商標評定事件，上訴人對於中華民國98年4月9日智
慧財產法院97年度行商訴字第115號判決，提起上訴，本院裁定
如下：
    主  文
上訴駁回。
上訴審訴訟費用由上訴人負擔。
    理  由
一、按智慧財產案件審理法未規定者，分別依民事、刑事或行政
    訴訟程序應適用之法律，又對於智慧財產法院之裁判，除法
    律別有規定外，得上訴或抗告於終審行政法院，智慧財產案
    件審理法第1條及第32條分別定有明文。而對於高等行政法
    院判決之上訴，非以其違背法令為理由，不得為之，行政訴
    訟法第242條定有明文。依同法第243條第1項規定，判決不
    適用法規或適用不當者，為違背法令；而判決有同條第2項
    所列各款情形之一者，為當然違背法令。是當事人以高等行
    政法院或智慧財產法院判決有不適用法規或適用法規不當為
    上訴最高行政法院之理由時，其上訴狀或理由書應有具體之
    指摘，並揭示該法規之條項或其內容。如以行政訴訟法第
    243條第2項所列各款情形為理由時，其上訴狀或理由書，應
    揭示合於該條項各款之事實，如未依此項方法表明者，即難
    認為已對高等行政法院或智慧財產法院判決之如何違背法令
    有具體之指摘，其上訴自難認為合法。
二、緣上訴人前於民國93年10月22日以「SUPER STRETCH」商標
    （下稱系爭商標），指定使用於商標法施行細則第13條所定
    商品及服務分類表第16類之目錄等商品，向被上訴人申請註
    冊，經其審查，核准列為註冊第0000000號商標。嗣參加人
    順昶塑膠股份有限公司（下稱順昶公司）以該註冊商標有違
    商標法第23條第1項第12款、第13款及第14款之規定，對之
    申請評定。案經被上訴人審查，以97年6月13日中台評字第
    960213號商標評定書為系爭商標之註冊應予撤銷之處分。上
    訴人不服，提起訴願，經遭決定駁回，遂提起本件行政訴訟
    。
三、本件上訴人對於智慧財產法院判決上訴，主張：上訴人擁有
    之商標「SUPER STRETCH」與順昶公司擁有之商標「順昶
    Swan-S-WraP」，無論從文字組成、文字讀音、整體外型及
    商標之英文意義等觀之，皆有顯著不同，故按本院28年判字
    第21號判例意旨，系爭二商標並非近似，原判決未敘明何以
    不採上訴人抗辯商標未構成近似之理由，即率爾以上訴人商
    標與順昶公司所有之商標因同有英文字母S開頭，且構圖為
    左大右小二點，作為判定商標構成近似之唯一理由，其判決
    顯有不備理由之違誤。且原判決逕將系爭商標割裂評斷，僅
    以附屬英文字母部分，驟認「SUPER STRETCH」與「順昶
    Swan-S-Wrap」近似，亦已違反商標法第23條第1項第13款之
    立法意旨，而有判決適用法令不當之違誤。退步言之，縱原
    判決認定該附屬部分為主要判斷依據，其未於判決理由中敘
    明，亦構成判決不備理由之判決違背法令事由。又上訴人自
    75年創立至94年8月1日正式向智慧財產局註冊登記系爭『
    SUPER STRETCH』商標為止，尚未有任何下游廠商表示曾與
    『順昶Swan-S-Wrap』商標之產品發生混淆，且上訴人與順
    昶公司所註冊商標使用皆為工業包裝用與從事製造業之專業
    人士，就商標是否近似而致混淆誤認，應較一般消費者有較
    高之區別能力，且於事實上之交易使用，亦未發生有產生誤
    解混淆之情事，故原判決僅以一般消費者之觀點及系爭商標
    指定商品為同一或類似而據以論斷系爭商標具混淆誤認之事
    實，未考量商標法之立法宗旨除為保障商標權外，應以促進
    工商企業正常競爭發展之原意，即率然否定上訴人之商標使
    用，實有違商標法之立法目的，自有違背法令之違誤云云，
    為其論據。
四、惟查原審業已就二商標外觀及構圖之設計意匠其極相彷彿，
    相關消費者於異時異地隔離觀察，難以區辨，應屬構成近似
    之商標，及有致相關消費者產生二商標為同一系列商標，或
    二商標之使用人間存在關係企業、授權關係、加盟關係或其
    他關係之混淆誤認情事等，詳為論述，核無違誤。核其上訴
    理由，無非就商標是否構成近似之事實加以爭執，係就原審
    取捨證據、認定事實之職權行使，指摘其為不當，並就原審
    已論斷者，泛言未論斷，而未具體表明原判決合於不適用法
    規、適用法規不當或行政訴訟法第243條第2項所列各款之情
    形，難認為對原審判決之如何違背法令已有具體之指摘，依
    首揭說明，其上訴為不合法，應予駁回。
五、據上論結，本件上訴為不合法。依行政訴訟法第249條第1項
    前段、第104條、民事訴訟法第95條、第78條，裁定如主文
    。
中    華    民    國    98    年    7     月    16    日
                    最高行政法院第七庭
                        審判長法官  藍  獻  林
                              法官  廖  宏  明
                              法官  張  瓊  文
                              法官  姜  素  娥
                              法官  林  文  舟
以  上  正  本  證  明  與  原  本  無  異
中    華    民    國    98    年    7     月    17    日
                              書記官  阮  思  瑩


司法院資訊處製作；財團法人民間司法改革基金會備份。
